【裁判字號】    90,訴,2084
【裁判日期】    901009
【裁判案由】    毒品危害防制條例
【裁判全文】
台灣台中地方法院刑事判決                          九十年度訴字第二八四號
    公  訴  人  臺灣台中地方法院檢察署檢察官
    被      告  甲○○
右列被告因毒品危害防制條例案件，經檢察官提起公訴（九十年度毒偵字第三六六０
號），本院判決如左：
    主  文
甲○○連續施用第一級毒品，處有期徒刑拾月，扣案之海洛因壹包（驗餘淨重零點貳
壹公克，包裝重零點貳貳公克）、沾有海洛因殘渣之注射針筒肆支及勺子壹支均沒收
銷燬；又連續施用第二級毒品，處有期徒刑捌月，扣案之安非他命貳包（毛重點
公克）、沾有安非他命殘渣之吸食器壹組均沒收銷燬。主刑部分應執行有期徒刑壹年
肆月。
    事  實
一、甲○○前於民國（下同）八十九年間因違反槍砲彈藥刀械管制條例案件，經本院
    判處有期徒刑三月確定（尚未執行完畢，未構成累犯），又於八十九年間因施用
    第一級毒品案件，經觀察、勒戒後，認無繼續施用毒品之傾向，由臺灣台中地方
    法院檢察署檢察官於八十九年一月二十日以八十九年度毒偵字第三四三號不起訴
    處分確定；又於八十九年五月間，因施用第一、第二級毒品犯行，經本院裁定送
    觀察勒戒後，認有繼續施用毒品之傾向，復經本院裁定施以強制戒治，並經臺灣
    臺中地方法院檢察署檢察官提起公訴，再經本院於八十九年八月三十日以八十九
    年度訴字第一五四二號各判處有期徒刑九月、七月，應執行有期徒刑一年二月確
    定（尚未執行完畢，未構成累犯），嗣因戒治成效經評定合格，由本院裁定停止
    戒治併付保護管束。詎甲○○猶不知悔改，再於停止戒治付保護管束期間內，基
    於概括之犯意，自九十年三月間某日起至同年七月十八日十二時許止，在台中市
    ○○街中興四巷五號七樓租屋處，以針筒注射方式，約二天一次，連續施用第一
    級毒品海洛因多次；復另行起意，並基於概括犯意，自九十年三月間起至同年七
    月十七日二十二時許止，在上址租屋處，以將安非他命置於吸食器內，以火燒烤
    ，使之產生煙霧，再以口吸入之方式，約二、三天一次，連續施用第二級毒品安
    非他命多次。嗣於九十年七月十八日十二時許，在上址為警查獲，並扣得甲○○
    所有供施用海洛因所用之第一級毒品海洛因一包（驗餘淨重０點二一公克，包裝
    重０點二二公克）、沾有海洛因殘渣之注射針筒四支及勺子一支，及甲○○所有
    供施用安非他命所用之第二級毒品安非他命二包（毛重三點三公克）及沾有安非
    他命殘渣之吸食器乙組。
二、案經台中市警察局第三分局報請臺灣臺中地方法院檢察署檢察官偵查起訴。
    理  由
一、訊據被告甲○○對右揭時地施用海洛因及安非他命多次之犯行坦承不諱，且被告
    為警查獲後，經採尿送驗結果，其尿液之甲基安非他命、嗎啡反應，均高於參考
    值，亦有長興醫院出具之毒藥物濃度測定檢驗報告單可佐，又警方另檢送被告尿
    液送驗，亦呈甲基安非他命陽性反應，亦有台中市衛生局煙毒尿液檢驗成績書在
    卷可佐，且有扣案為被告甲○○所有供施用海洛因所用之第一級毒品海洛因一包
    、沾有海洛因殘渣之注射針筒四支及勺子一支，及甲○○所有供施用安非他命所
    用之第二級毒品安非他命二包（毛重三點三公克）及沾有安非他命殘渣之吸食器
    乙組可稽，其中扣案之海洛因乙包送驗結果，確含有海洛因成分，淨重０點二一
    公克，包裝重０點二二公克，亦有法務部調查局鑑定通知書在卷可佐，並有查獲
    現場相片在卷，是被告右揭時地施用海洛因及安非他命犯行均堪認定。又查，被
    告前於八十九年間因施用毒品案件，經本院裁定觀察勒戒而送至於臺灣台中看守
    所附設勒戒處所於八十九年間一月間執行觀察勒戒後，因無繼續施用毒品之傾向
    ，於八十九年一月二十日經臺灣臺中地方法院檢察署檢察官以八十九年度毒偵字
    第三四三號為不起訴處分；竟再於八十九年五月間，再因施用毒品案件，經本院
    裁定而於八十九年五月間執行觀察勒戒後，因有繼續施用毒品之傾向，經本院裁
    定強制戒治，而至戒治處所施以強制戒治一年，被告並因該施用第一、二級毒品
    犯行，經本院於八十九年八月三十日以八十九年度訴字第一五四二號判決各判處
    有期徒刑九月、七月，應執行有期徒刑一年二月確定，嗣因其戒治之成效經評定
    合格，經停止戒治併付保護管束；詎被告於保護管束期間，仍不知悔改，再犯本
    案施用第一、二級毒品犯行等情，有臺灣臺中地方法院檢察署刑案資料查註紀錄
    表、臺灣高等法院被告全國前案紀錄表在卷可佐，足見被告本件施用第一級毒品
    海洛因及第二級毒品安非他命，均係於三犯施用毒品犯行甚明。事証明確，被告
    三犯施用第一、二級毒品犯行均堪予認定。
二、按毒品危害防制條例對於施用毒品者，並未予以除罪，施用毒品之行為仍屬犯罪
    ，本應受刑罰之評價，除係一犯，或係五年內再犯經觀察勒戒，無繼續施用毒品
    傾向之情形，始免予刑罰訴追外，對每一施用毒品之行為，仍應予犯罪之評價；
    ，本件被告經施用毒品經觀察勒戒後，認無繼續施用毒品傾向，經檢察官為不起
    訴處分後，又再犯毒品案件，經法院裁定送觀察勒戒後，認有繼續施用毒品傾向
    ，經法院裁定施以強制戒治，刑罰追訴部分，並經法院判處有罪確定，其後再為
    施用毒品之行為，當不在前揭刑罰豁免之列，如於上開有罪判決確定後，縱係於
    停止戒治付保護管束期間或撤銷戒治後再犯毒品案件，亦應係屬三犯毒品案件（
    最高法院八十九年度台非字第九０號判決可資參照）。是核被告所為，分係犯毒
    品危害防制條例第十條第一項之施用第一級毒品罪及毒品危害防制條例第十條第
    二項之施用第二級毒品罪。被告於施用第一、二級毒品前後，分別持有第一、二
    級毒品之犯行，各為施用第一、二級毒品之行為所吸收，均不另論罪。又被告多
    次之施用第一、二級毒品海洛因犯行，均時間緊接，所犯構成要件相同，顯均係
    基於概括犯意反覆為之，均為連續犯，分別論以一罪，並均依法加重其刑。又被
    告所犯上開二罪，犯意各別，行為互殊，應予分論併罰。爰審酌被告施用毒品前
    科，素行不良，暨其犯罪之動機、目的、手段、施用毒品之次數、期間，其施用
    毒品屬自戕之行為，及犯罪後坦承犯行等一切情狀，各量處如主文所示之刑，並
    定其應執行之刑。
三、扣案之第一級毒品海洛因一包（驗餘淨重０點二一公克，包裝重０點二二公克）
    、沾有海洛因殘渣之注射針筒四支及勺子一支，及甲○○所有供施用安非他命所
    用之第二級毒品安非他命二包（毛重三點三公克）及沾有安非他命殘渣之吸食器
    乙組，分別係被告甲○○所有分別供施用第一、二級毒品所用之物，業據被告陳
    明在卷，爰依毒品危害防制條例第十八條第一項前段規定宣告沒收銷燬。
據上論斷，應依刑事訴訟法第二百九十九條第一項前段、毒品危害防制條例第十條第
一項、第二項、第二十條第三項、第十八條第一項前段，刑法第十一條前段、第五十
六條、第五十一條第五款，判決如主文。
中      華      民      國    九十      年      十      月      九      日
                                        臺灣臺中地方法院刑事第一庭
                                            法  官黃  家  慧
右正本證明與原本無異。
如不服本判決，應於送達後十日內向本院提出上訴狀(須附繕本)，上訴於台灣高等
法院台中分院。
                                            書記官
中      華      民      國    九十      年      十      月      十一    日
附論罪科刑法條
毒品危害防制條例第十條：
施用第一級毒品者，處六月以上五年以下有期徒刑。
施用第二級毒品者，處三年以下有期徒刑。


司法院資訊處製作；財團法人民間司法改革基金會備份。
